臺灣高雄地方法院刑事判決　　　　　　　96年度訴字第4552號
公　訴　人　臺灣高雄地方法院檢察署檢察官
被　　　告　甲○○
　　　　　　　　　　　號
　　　　　　　　　　現因另案.
上列被告因違反毒品危害防制條例案件，經檢察官提起公訴（96
年度毒偵字第8268號），被告於準備程序就前揭被訴事實為有罪
之陳述，經合議庭裁定由受命法官獨任進行簡式審判程序，並判
決如下：
    主  文
甲○○施用第一級毒品，累犯，處有期徒刑捌月。
    事  實
一、甲○○前於民國81年間，因違反肅清煙毒條例案件，經本院
    以81年度訴字第1296號判決判處有期徒刑3 年4 月，經提起
    上訴，由臺灣高等法院高雄分院以81年度上訴字第1434號判
    決撤銷原判決，改判處有期徒刑3 年6 月確定，於83年8 月
    17日縮短刑期假釋出監；又於84年間因違反肅清煙毒條例等
    案件，經本院以84年度訴字第1888號判決各判處有期徒刑3
    年4 月、5 月，應執行有期徒刑3 年6 月確定、因違反肅清
    煙毒條例案件，經本院以85年度訴字第133 號判決判處有期
    徒刑3 年2 月確定，並與前開假釋撤銷後之殘刑有期徒刑1
    年7 月接續執行後，於89年2 月3 日縮短刑期假釋出獄。嗣
    又於91年間因施用毒品案件，假釋遭撤銷而執行殘刑有期徒
    刑4 年24日，甫於96年1 月5 日縮短刑期執行完畢。另其因
    上述施用毒品案件，經本院以91年度毒聲字第863 號裁定送
    觀察、勒戒後，認有繼續施用毒品之傾向，再經本院以91年
    度毒聲字第1278號裁定令入戒治處所施以強制戒治，嗣經停
    止戒治，所餘戒治期間並付保護管束，於92年3 月14日保護
    管束期滿而執行完畢釋放，並經臺灣高雄地方法院檢察署檢
    察官以92年度戒毒偵字第296 號為不起訴處分確定。詎仍不
    知悔改並戒除毒癮，明知海洛因業經公告為毒品危害防制條
    例第2 條第2 項第1 款所列管之第一級毒品，不得非法持有
    、施用，竟仍在上開強制戒治執行完畢釋放後5 年內，基於
    施用第一級毒品海洛因之犯意，於96年8 月23日7 時許，在
    高雄市小港區某處朋友住處內，以針筒注射之方式，施用第
    一級毒品海洛因1 次。嗣於同日11時20分許，因涉嫌在裝設
    電錶號為「高雄市○○區○○段14號」之鐵皮屋外竊取他人
    所有之鐵線圈經警查獲後，並採集其尿液送驗呈可待因、嗎
    啡陽性反應而獲悉上情。
二、案經高雄市政府警察局小港分局報告臺灣高雄地方法院檢察
    署檢察官偵查起訴。
    理  由
一、按本案被告甲○○所犯係死刑、無期徒刑、最輕本刑為3 年
    以上有期徒刑以外之罪，其於準備程序就前揭被訴事實為有
    罪之陳述，經受命法官告知簡式審判程序之旨，並聽取其與
    公訴人之意見後，本院認無不得或不宜改依簡式審判程序進
    行之情形，爰依刑事訴訟法第273 條之1 第1 項規定，裁定
    本件由受命法官獨任進行簡式審判程序，合先敘明。
二、上揭事實，業據被告於本院審理中坦承不諱，且被告於96年
    8 月23日12時許，經警採集尿液送高雄市立凱旋醫院先後以
    酵素免疫分析法及氣相層析質譜法鑑定結果，呈可待因、嗎
    啡陽性反應，亦有尿液代碼與姓名對照表及上開醫院96年9
    月3 日尿液檢驗報告（編號A00000000 號）各1 份在卷可稽
    ，足認被告之自白與事實相符，堪可採為本件論罪科刑之依
    據。本件事證明確，被告施用第一級毒品犯行，洵堪認定。
三、第按海洛因為毒品危害防制條例第2 條第2 項第1 款所稱之
    第一級毒品，不得施用、持有。次按觀察、勒戒或強制戒治
    執行完畢釋放後，5 年內再犯第10條之罪者，應依一般刑事
    訴訟程序予以起訴論罪科刑，此觀諸毒品危害防制條例第23
    條第2 項規定自明。本件被告於91年間因施用毒品案件，經
    本院以91年度毒聲字第863 號裁定送觀察、勒戒後，認有繼
    續施用毒品之傾向，再經本院以91年度毒聲字第1278號裁定
    令入戒治處所施以強制戒治，嗣經停止戒治，所餘戒治期間
    並付保護管束，於92年3 月14日保護管束期滿而執行完畢釋
    放，經臺灣高雄地方法院檢察署檢察官以92年度戒毒偵字第
    296 號為不起訴處分確定，有臺灣高雄地方法院檢察署刑案
    資料查註紀錄表、全國施用毒品案件紀錄表及臺灣高等法院
    被告前案紀錄表、在監在押全國紀錄表各1 份在卷可參，是
    被告於上開強制戒治執行完畢釋放後5 年內再犯本件施用第
    一級毒品案件，應依法論科。
四、核被告所為，係犯毒品危害防制條例第10條第1 項之施用第
    一級毒品罪。被告持有第一級毒品之低度行為，為施用之高
    度行為所吸收，不另論罪。又被告曾於81年間，因違反肅清
    煙毒條例案件，經本院以81年度訴字第1296號判決判處有期
    徒刑3 年4 月，經提起上訴，由臺灣高等法院高雄分院以81
    年度上訴字第1434號判決撤銷原判決，改判處有期徒刑3 年
    6 月確定，於83年8 月17日縮短刑期假釋出監；又於84年間
    因違反肅清煙毒條例等案件，經本院以84年度訴字第1888號
    判決各判處有期徒刑3 年4 月、5 月，應執行有期徒刑3 年
    6 月確定、因違反肅清煙毒條例案件，經本院以85年度訴字
    第133 號判決判處有期徒刑3 年2 月確定，並與前開假釋撤
    銷後之殘刑有期徒刑1 年7 月接續執行後，於89年2 月3 日
    縮短刑期假釋出獄。嗣又於91年間因施用毒品案件，假釋遭
    撤銷而執行殘刑有期徒刑4 年24日，並於96年1 月5 日縮短
    刑期執行完畢，有上開臺灣高雄地方法院檢察署刑案資料查
    註紀錄表及臺灣高等法院被告前案紀錄表各1 份在卷可參，
    其於有期徒刑執行完畢後5 年內，故意再犯本件有期徒刑以
    上之罪，為累犯，應依刑法第47條第1 項規定加重其刑。爰
    審酌被告於上開強制戒治執行完畢後，猶再犯本件施用毒品
    案件，顯見其戒除毒癮之意念非堅，惟念其犯後尚能坦承犯
    行，態度尚佳，且施用毒品行為，乃屬對其自身健康之戕害
    行為，及其犯罪動機、目的、手段及施用毒品之次數等一切
    情狀，量處如主文所示之刑，以資懲儆。
據上論斷，應依刑事訴訟法第273 條之1 第1 項、第284 條之1
、第299 條第1 項前段，毒品危害防制條例第10條第1 項，刑法
第11條前段、第47條第1 項，判決如主文。
本案經檢察官乙○○到庭執行職務。
中　　華　　民　　國　　96　　年　　12　　月　　25　　日
                  刑事第十三庭  法　官  蔣志宗
以上正本證明與原本無異。
如不服本判決應於收受本判決後10日內向本院提出上訴書狀，並
應敘述具體理由，如未敘述上訴理由者，應於上訴期間屆滿後20
日內補提理由書狀於本院（均須按他造當事人之人數附繕本）「
切勿逕送上級法院」。
中　　華　　民　　國　　96　　年　　12　　月　　25　　日
                                書記官　李憶如
毒品危害防制條例第10條
施用第一級毒品者，處 6 月以上 5 年以下有期徒刑。
施用第二級毒品者，處 3 年以下有期徒刑。
